【裁判字號】    97,上訴,680
【裁判日期】    970610
【裁判案由】    違反毒品危害防制條例等
【裁判全文】
臺灣高等法院高雄分院刑事判決         97年度上訴字第680號
上  訴  人
即  被  告  甲○○
                    現於台灣高雄第二監獄
上列上訴人因違反毒品危害防制條例案件，不服臺灣高雄地方法
院96年度訴字第2568號中華民國97年2 月14日第一審判決（起訴
案號：臺灣高雄地方法院檢察署96年度偵字第5843號），提起上
訴，本院判決如下：
     主  文
原判決關於轉讓第一級毒品及定執行刑部分，均撤銷。
甲○○犯轉讓第一級毒品罪，累犯，處有期徒刑貳年，扣案之海
洛因壹包（驗後淨重零點零伍玖公克）及其上包裝袋，均沒收銷
毀。
    事  實
一、甲○○曾於民國（下同）92年間犯施用毒品等罪，經法院各
    判處有期徒刑8 月、6 月、3 月，並定應執行刑為1 年2 月
    ，於民國94年3 月14日執行完畢，猶不知悔改。明知海洛因
    係經政府公告，列為毒品危害防制條例第2 條第2 項第1 款
    所定之第一級毒品，未經許可不得持有、轉讓，竟基於轉讓
    之犯意，於96年2 月13日下午4 、5 時，在高雄市新興區○○○路200 巷30號3 樓C2丙○○租住處，將海洛因1 小包（
    未逾10公克）以無償方式，轉讓供丙○○與其兄乙○○2 人
    （均由臺灣高雄地方法院檢察署檢察官另案偵辦中）施用；
    嗣於96年2 月13日18時，在高雄市○○○路200 巷30號3 樓
    C2室，為警查獲，並扣得海洛因1 小包（驗後淨重0.059 公
    克）。
二、案經高雄市政府警察局移送臺灣高雄地方法院檢察署檢察官
    偵查起訴，被告於原審經通緝，於96年2 月13日緝獲到案。
    理  由
壹、程序部分：
一、按被告以外之人於審判外之陳述雖不符刑事訴訟法第159 條
    之1 至之4 等4 條之規定，而經當事人於審判程序同意作為
    證據，法院審酌該言詞陳述或書面陳述作成時之情況，認為
    適當者，亦得為證據；當事人、代理人或辯護人於法院調查
    證據時，知有刑事訴訟法第159 條第1 項不得為證據之情形
    ，而未於言詞辯論終結前聲明異議者，視為有前項之同意，
    同法第159 條之5 定有明文。本件證人乙○○於警詢及偵查
    中之供述，雖屬傳聞證據，惟被告於本院審理時表示同意作
    為本案證據使用，並捨棄詰問權，本院審酌其上開陳述作成
    時，並無不法取供之情形，依刑事訴訟法第159 條之5 第1
    項規定自得為證據。
二、次按被告以外之人於偵查中向檢察官所為之陳述，除顯有不
    可信之情況外，得為證據，刑事訴訟法第159 條之1 第2 項
    定有明文。本件證人丙○○於偵查中經具結後向檢察官所為
    之陳述，固屬傳聞證據；惟現階段刑事訴訟法規定，檢察官
    代表國家偵查犯罪、實施公訴，依法其有訊問被告、證人及
    鑑定人之權，而實務運作時，檢察官偵查中向被告以外之人
    所取得之陳述，原則上均能遵守法律規定，不致違法取供，
    其可信度極高，且證人丙○○經於本院審理時實施交互詰問
    ，已踐行保障被告對於證人丙○○之正當詰問權，是依上開
    規定，證人丙○○於偵查中經具結後向檢察官所為之陳述自
    得為證據。
三、再按「法院或檢察官得囑託醫院、學校或其他相當之機關、
    團體為鑑定，或審查他人之鑑定，並準用第203 條至第206
    條之1 之規定。」、「鑑定之經過及其結果，應命鑑定人以
    言詞或書面報告。」，亦分別為刑事訴訟法第208 條第1 項
    前段、第206 條第1 項所明定。是經檢察官囑託相當之機關
    為鑑定後，經鑑定人以書面報告其鑑定之結果者，即屬同法
    第159 條第1 項所謂之「法律有規定者」，不受該條項規定
    「不得作為證據」之限制。且同法第208 條第1 項前段對於
    法院或檢察官囑託相當之機關為鑑定之情形，僅規定：「準
    用第203 條至第206 條之1 之規定」，至於同法第202 條有
    關「鑑定人應於鑑定前具結」之規定，則不在準用之列。故
    於法院或檢察官囑託相當之機關為鑑定，而該受囑託機關以
    書面報告鑑定結果之情形，既非屬依法應具結者。是同法第
    158 條之3 有關「證人、鑑定人依法應具結而未具結者，其
    證言或鑑定意見，不得作為證據」之規定，於此時即無適用
    之餘地。而高雄市立凱旋醫院業經臺灣高等法院檢察署檢察
    長概括囑託為有關「1 公克以下毒品種類、成分之鑑定」及
    臺灣高雄地方法院檢察署概括囑託為有關「施用毒品鑑定（
    尿液）」等鑑定項目之鑑定機關（臺灣高等法院檢察署95年
    5 月5 日檢文允字第0951000464號函及臺灣高雄地方法院檢
    察署92年10月23日函附之概括選任鑑定人或囑託鑑定機關（
    團體）名冊參照），故其於本件就扣案海洛因所為之鑑定結
    果書面報告，揆諸上開說明，即不受刑事訴訟法第158 條之
    3 及同法第159 條第1 項之限制，自得作為證據。
貳、實體部分：
一、訊據上訴人即被告甲○○固不諱言有於上開時、地，將海洛
    因交付乙○○及丙○○施用等情，然矢口否認有何轉讓第一
    級毒品之犯行，並辯稱：該包海洛因係我與丙○○、乙○○
    合資購買，並非無償轉讓云云。惟查前開事實，業據證人乙○○於96年2 月14日警詢時證稱：「甲○○是到我住處找我
    ，我本來要請他來幫我搬家，後來沒有搬家，他來了就與我
    聊天，並拿海洛因給我和丙○○吸食」「甲○○所帶來給我
    們的海洛因，是警方扣案證物內的海洛因（毛重0.59公克）
    那壹包」等語，核與證人丙○○於偵查中所結證稱：「甲○○有拿1 包毒品要給我們用，是夾鏈袋只有一半那包，是0.
    33公克是他拿來要給我們用的。我們已經拿來吸食，他是下
    午2 、3 點拿來，說要請我們的」等語（見偵查卷第29頁）
    ，於本院審理時結證稱：「（審判長問：妳96年2 月13日下
    午4 、5 時，在高雄市新興區○○○路200 巷30號3 樓C28
    室租住處，被告是否有拿1 包海洛因給妳與乙○○施用？）
    對。」「（審判長問：他為何要請妳？）他是我哥哥乙○○
    的朋友。」「（審判長問：為何要拿給你們施用？）這包是
    拿給我們吸食試用，如果好的話，才要與他合資去買」等語
    （見本院97年5 月27日審判筆錄），均相符合；並有海洛因
    1 小包扣案可佐，且該包海洛因經凱旋醫院鑑定確認係海洛
    因無訛，有該院96年4 月17日高市凱醫驗字第3960號濫用藥
    物成品檢驗鑑定書在卷可稽，被告雖辯稱係其與丙○○、乙○○共同購買海洛因，並非無償轉讓，然此與證人丙○○、
    乙○○之上開證述顯不相符，且被告於偵訊中已供稱：「96
    年2 月13日下午4 、5 時在高雄市新興區○○○路200 巷30
    號3 樓C2室，跟丙○○、乙○○一起吸食的，毒品就是我拿
    出來的」「有1 包毒品是我拿去，我們共同吸食，我拿那包
    海洛因應該請他們的，是拿給乙○○的，因為我跟乙○○認
    識，他們毒癮發作，打電話給我，我剛好買回來，就拿給他
    們施用」等語（見偵查卷第19頁、第51頁），足見被告係將
    該毒品無償提供丙○○、乙○○施用而轉讓，被告所辯顯係
    卸責之詞，不足採信，本件事證明確，其犯行堪以認定。
二、核被告甲○○所為，係犯毒品危害防制條例第8 條第1 項之
    轉讓第一級毒品罪，其同時轉讓第一級毒品供丙○○、乙○○施用，係想像競合關係，應從一重處斷。其持有毒品低度
    行為，為轉讓之高度行為所吸收，不另論罪；又被告前曾於
    92年間犯施用毒品等罪，經法院各判處有期徒刑8 月、6 月
    、3 月，並定應執行刑1 年2 月，於民國94年3 月14日執行
    完畢，有臺灣高等法院被告前案紀錄表在卷可稽，其於執行
    完畢5 年內故意再犯本案之罪，為累犯，應依刑法第47條第
    1 項之規定加重其刑。
三、原審對上開被訴部分予以論罪科刑，固非無見；惟查被告同
    時轉讓第一級毒品供丙○○、乙○○2 人施用，係想像競合
    關係，應從一重處斷，已如前述，原判決未予論及，尚有未
    恰，被告上訴意旨，否認犯罪，雖無理由，惟原判決既有上
    開可議，仍應由本院將原判決關於轉讓第一級毒品及定執行
    刑部分，均予撤銷改判；審酌被告又轉讓第一級毒品予他人
    施用，助長施用毒品歪風，犯後復否認犯行，態度非佳等一
    切情狀，量處如主文第2 項所示之刑；扣案之海洛因1 小包
    （驗後淨重0.059 公克）為毒品危害防制條例所定之第一級
    毒品，應依該條例第18條第1 項前段沒收銷燬，另毒品之外
    包裝已用於包裹上開毒品，難以與毒品完全析離，應一併沒
    收銷燬之。又本件被告係通緝到案，依中華民國96年罪犯減
    刑條例第5 條規定，不得減刑，附此敘明。
四、原判決對違反槍砲彈藥刀械管制條例部分，已判決確定，本
    院不予論列。
據上論斷，應依刑事訴訟法第369條第1項前段、第364條、第299
條第1項前段，毒品危害防制條例第8條第1項、第18條第1項前段
，刑法第11條前段、第55條、第47條第1 項，判決如主文。
本案經檢察官郭振昌到庭執行職務。
中    華    民    國    97    年    6    月    10    日
                  刑事第三庭    審判長法  官  周賢銳
                                      法  官  黃仁松
                                      法  官  黃憲文
以上正本證明與原本無異。
如不服本判決應於收受本判決後10日內向本院提出上訴書狀，其
未敘述上訴理由者，並得於提起上訴後10日內向本院補提理由書
狀（均須按他造當事人之人數附繕本）「切勿逕送上級法院」。
中    華    民    國    97    年    6    月    10    日
                                      書記官  施耀程
附錄本案論罪科刑法條：
毒品危害防制條例第8條第1項
轉讓第一級毒品者，處1 年以上7 年以下有期徒刑，得併科新臺
幣100萬元以下罰金。


司法院資訊處製作；財團法人民間司法改革基金會備份。
